臺灣臺中地方法院刑事判決　　　　　　100年度訴緝字第234號
公　訴　人　臺灣臺中地方法院檢察署檢察官
被　　　告　王厚傑
上列被告因違反毒品危害防制條例案件，經檢察官提起公訴（98
年度撤緩偵字第53號），被告在本院準備程序進行中就被訴事實
為有罪之陳述，受命法官於告知簡式審判程序之旨，並聽取當事
人之意見後，本院合議庭裁定由受命法官獨任依簡式審判程序，
判決如下：
    主    文
王厚傑施用第一級毒品，累犯，處有期徒刑玖月，扣案之第一級
毒品海洛因（合計驗餘淨重零點肆肆零伍公克）沒收銷燬之、空
包裝袋肆個均沒收。
    事  實
一、王厚傑前曾於民國95年間因竊盜案件，經本院判處有期徒刑
    7月確定，嗣經減刑為有期徒刑3月15日，業於96年7月16日
    執行完畢。又其於90年間因施用毒品，經依本院裁定送勒戒
    處所施以觀察勒戒後，因認無繼續施用毒品之傾向，於90年
    9月14日執行完畢釋放。然其猶無法戒絕毒癮，又於觀察勒
    戒執行完畢釋放後，於5年內之93年間，因施用毒品案件，
    經臺灣臺中地方法院檢察署檢察官以93年度毒偵字第4006號
    提起公訴，並由本院以93年度訴字第2748號判處有期徒刑7
    月確定。再於94年間，因施用毒品案件，經臺灣臺中地方法
    院檢察署檢察官以94年度毒偵字第1444號提起公訴，並由本
    院以94年訴字第1521號判處有期徒刑8月確定。上開2案件經
    合併定應執行有期徒刑1年2月確定，並於95年7月9日執行完
    畢。詎王厚傑仍不知悔改，復基於施用第一級毒品之犯意，
    於97年7月29日16時30分許，在臺中縣大里市○○路之某電
    子遊戲場內，以針筒注射之方式，施用第一級毒品海洛因1
    次。嗣於97年7月31日18時30分許，在臺中市○○區○○路
    與南京東路口，為警查獲，並扣得第一級毒品海洛因4包（
    驗餘淨重分別為0.1194公克、0.1059公克、0.1012公克、0.
    1140公克）。
二、案經臺中市警察局第五分局報告臺灣臺中地方法院檢察署檢
    察官偵查起訴。
    理  由
壹、程序方面：
一、按除被告所犯為死刑、無期徒刑、最輕本刑為3年以上有期
    徒刑之罪或高等法院管轄第一審案件者外，於法院行準備程
    序進行中，被告先就被訴事實為有罪之陳述時，審判長得告
    知被告簡式審判程序之旨，並聽取當事人、代理人、辯護人
    及輔佐人之意見後，裁定進行簡式審判程序；且受命法官行
    準備程序，與法院或審判長有同一之權限；又簡式審判程序
    之證據調查，不受刑事訴訟法第159條第1項、第161條之2、
    第161條之3、第163條之1及第164條至第170條規定之限制，
    刑事訴訟法第273條之1第1項、第279條第2項前段、第273條
    之2分別定有明文。
二、查本件王厚傑所犯為死刑、無期徒刑、最輕本刑為3年以上
    有期徒刑以外之罪，且非高等法院管轄第一審之案件，經本
    院合議庭裁定由受命法官行準備程序時，被告就被訴事實為
    有罪之陳述後，復經本院合議庭裁定由受命法官獨任行簡式
    審判程序，是其證據之調查，自不受刑事訴訟法第159條第1
    項、第161條之2、第161條之3、第163條之1及第164條至第
    170條規定之限制，合先敘明。
貳、實體方面：
一、證據能力部分：
  (一)按被告以外之人於審判外之言詞或書面陳述，除法律有規定
    者外，不得作為證據；被告以外之人於審判中有下列情形之
    一，其於檢察事務官、司法警察官或司法警察調查中所為之
    陳述，經證明具有可信之特別情況，且為證明犯罪事實之存
    否所必要者，得為證據：一、死亡者。二、身心障礙致記憶
    喪失或無法陳述者。三、滯留國外或所在不明而無法傳喚或
    傳喚不到者。四、到庭後無正當理由拒絕陳述者；該言詞或
    書面陳述，雖不符刑事訴訟法第159條之1至第159條之4之規
    定，而經當事人於審判程序同意作為證據，法院審酌該言詞
    陳述或書面陳述作成時之情況，認為適當者，亦得為證據；
    當事人、代理人或辯護人於法院調查證據時，知有第159條
    第1項不得為證據之情形，而未於言詞辯論終結前聲明異議
    者，視為有前項之同意，刑事訴訟法第159條第1項、第159
    條之3、第159條之5分別定有明文。核其立法理由在於傳聞
    證據未經當事人之反對詰問予以核實，乃排斥其證據能力。
    惟當事人如放棄對原供述人之反對詰問權，於審判程序表示
    同意該等傳聞證據可作為證據，此時，法院除認該傳聞證據
    欠缺適當性外，自可承認其證據能力。又當事人、代理人或
    辯護人於調查證據時，知有刑事訴訟法第159條第1項不得為
    證據之情形，卻表示「對於證據調查無異議」、「沒有意見
    」等意思，而未於言詞辯論終結前聲明異議者，應視為已有
    將該等傳聞證據採為證據之同意（參見最高法院94年度臺上
    字第2976號判決意旨）。
  (二)本件檢察官、被告於審判期日，對本案之全部證據之證據能
    力均不爭執，復於審判期日就本院提示之證據於言詞辯論終
    結前，均未就所調查之證據主張有刑事訴訟法第159條不得
    為證據之情形，且均表示無意見，本院審酌該等證據作成時
    ，亦無不適當之處，是參考上開最高法院判決要旨，應視為
    已有將該等傳聞之證據採為證據之同意，本案經調查之證據
    均有證據能力。
二、認定犯罪事實所根據的證據及理由：
  (一)被告於本院審理中坦白承認供稱：伊確實有於事實欄所載之
    時、地，施用第一級毒品海洛因1次之事實等語明確，核與
    被告為警採尿送驗結果，確呈嗎啡陽性反應，此有中山醫學
    大學附設醫院檢驗科藥物檢測中心97年8月14日實驗編號000
    0000號尿液檢驗報告1份附卷可憑，被告之自白堪認與事實
    相符，洵堪採信。
  (二)有第一級毒品海洛因4包扣案可佐，而上開毒品經送鑑定結
    果確含第一級毒品海洛因成分，此有行政院衛生署草屯療養
    院97年8月18日草療鑑字第0970007193號鑑定書1份存卷可參
    。
  (三)被告前因施用毒品案件，曾受如事實欄所載之觀察、勒戒執
    行完畢釋放出所，此有臺灣高等法院被告前案紀錄表及臺灣
    臺中地方法院檢察署刑案資料查註紀錄表各1份在卷足憑，
    被告於上開觀察、勒戒執行完畢釋放後5年內曾再犯施用第
    一級毒品案件，並經法院判刑確定，足認該勒戒程序已難收
    戒治之效。
  (四)本件事證明確，被告犯行洵堪認定。
三、論罪科刑的理由：
  (一)查海洛因屬毒品危害防制條例第2條第2項第1款規定之第一
    級毒品，核被告所為，係違反毒品危害防制條例第10條第1
    項之施用第一級毒品罪。
  (二)被告於施用前，持有第一級毒品海洛因，進而施用，其持有
    之低度行為應為施用之高度行為所吸收，不另論罪。
  (三)被告前曾受如事實欄所載刑之宣告及執行完畢，此有臺灣高
    等法院被告前案紀錄表及臺灣臺中地方法院檢察署刑案資料
    查註紀錄表在卷足憑，其前受有期徒刑執行完畢，於5年內
    再故意犯本件最重本刑為有期徒刑以上之罪，為累犯，應依
    刑法第47條第1項之規定加重其刑。
  (四)爰審酌被告犯罪之動機、目的，前經觀察、勒戒及判刑仍不
    知戒絕，惟施用毒品犯罪係自戕行為，對他人權益損害非鉅
    ，犯罪後坦承犯行，態度良好等一切情狀，量處如主文所示
    之刑。
  (五)扣案之第一級毒品海洛因，為查獲之毒品，應依毒品危害防
    制條例第18條第1項前段規定沒收銷燬之；扣案之空包裝袋4
    個（供包裝上開毒品使用），係供犯罪所用之物，且為被告
    所有，業經被告供明在卷可按，爰依刑法第38條第1項第2款
    併予宣告沒收。
四、適用法律依據：
  (一)刑事訴訟法第273條之1第1項、第299條第1項前段。
  (二)毒品危害防制條例第10條第1項、第18條第1項前段。
  (三)刑法第11條前段、第47條第1項、第38條第1項第2款。
本案經檢察官吳昆璋到庭執行職務。
中    華    民    國   100    年    8     月    5     日
                  刑事第十七庭    法  官  洪挺梧
以上正本證明與原本無異。
如不服本判決應於收受送達後10日內向本院提出上訴書狀，並應
敘述具體理由；其未敘述上訴理由者，應於上訴期間屆滿後20日
內向本院補提理由書（均須按他造當事人之人數附繕本）「切勿
逕送上級法院」。
                                  書記官  劉雅玲
中    華    民    國   100    年    8     月    5     日
附錄本案論罪科刑法條：
毒品危害防制條例第10條
施用第一級毒品者，處6月以上5年以下有期徒刑。
施用第二級毒品者，處3年以下有期徒刑。